【裁判字號】    97,易,1567
【裁判日期】    970930
【裁判案由】    竊盜
【裁判全文】
臺灣彰化地方法院刑事判決              97年度易字第1567號
公  訴  人  臺灣彰化地方法院檢察署檢察官
被      告  甲○○
上列被告因竊盜案件，經檢察官聲請簡易判決處刑（97年度偵字
第4485號，第4894號、第4895號、第4986號、4937號、4997號）
，本院彰化簡易庭認不宜以簡易判決處刑，簽移本院改依通常程
序審理（97年度彰簡字第905號），本院判決如下：
      主  文
甲○○犯如附表所示之罪，均累犯，各應處如附表所示之刑，應
執行有期徒刑壹年貳月。
      犯 罪 事 實
一、甲○○曾因違反毒品危害防制條例案件，經本院以93年度訴
    字第548號刑事判決判處有期徒刑7月確定，入監執行，於民
    國(下同)94 年1月13日縮短刑期執行完畢。詎其仍不知悔改
    ，因缺錢花用，竟分別基於意圖為自己不法所有之犯意，於
    附表所示之時間、地點，以附表所示之犯罪方式，竊取張富
    相、許孟裕、黃趙蓮葉、黃江麗美、曹素端、楊勝凱、黃文
    成、劉建鴻、蔡瑞坤及謝乙嬪等人分別所有如附表所示之物
    ，得手後，除附表編號1、5、6、7之鐵製鐵桶1個、金爐3個
    ，因為警查獲，而業已發還予張富相、曹素端、楊勝凱、黃
    文成外，其餘所竊得之金爐1個、三角鐵片1塊、資源回收寶
    特瓶1大袋、鐵片3片則分別變賣予不知情之資源回收商，所
    得款項，均已花用殆盡。嗣於如附表所示之時、地，因被告
    甲○○行跡可疑，為警對之實施盤查，甲○○復於有偵查犯
    罪職權之機關或個人發覺其此次犯罪前，主動向員警坦承其
    有如附表所示之竊盜犯行，自首而接受裁判。
二、案經彰化縣警察局員林分局及彰化分局報請臺灣彰化地方法
    院檢察署檢察官偵查後，聲請簡易判決處刑，本院改依通常
    程序審理。
   理  由
一、按被告以外之人於審判外之言詞或書面陳述，除法律有規定
    者外，不得作為證據，又被告以外之人於審判外之陳述，雖
    不符刑事訴訟法第159條之1至第159條之4之規定，而經當事
    人於審判程序同意作為證據，法院審酌該言詞陳述或書面陳
    述作成時之情況，認為適當者，亦得為證據。當事人於法院
    調查證據時，知有同法第159條第1項不得為證據之情形，而
    未於言詞辯論終結前聲明異議者，視為有前項同意，刑事訴
    訟法第159條第1項、第159條之5分別定有明文。查證人張富
    相、許孟裕、黃趙蓮葉、黃江麗美、曹素端、楊勝凱、黃文
    成、劉建鴻、蔡瑞坤及謝乙嬪於警詢中之證述，雖均係被告
    以外之人於審判外之言詞陳述，為傳聞證據，然被告、公訴
    人於本院審理時均同意將之引為證據，渠等知悉該等言詞陳
    述均為傳聞證據而未於言詞辯論終結前聲明異議，本院復審
    酌該等言詞陳述均係由證人等出於自由意識而陳述，且核無
    其他證據足認該等陳述有何顯不可信之情事等一切情況，認
    為適當，依刑事訴訟法第159條之5規定，認上開證人等於警
    詢中之證述均得採為認定本件犯罪事實所憑之證據，合先敘
    明。
二、上開犯罪事實，業據被告甲○○迭於警、偵訊中及本院審理
    時，均坦承不諱，核與證人即被害人張富相、許孟裕、黃趙
    蓮葉、黃江麗美、曹素端、楊勝凱、黃文成、劉建鴻、蔡瑞
    坤及謝乙嬪於警詢中之證述，情節均相符，此外，復有贓物
    認領保管單4紙、現場查證照片24幀可資佐證，足認被告之
    自白應與事實相符，洵堪採信。從而，本件事證已臻明確，
    被告上開犯行均堪認定。
三、核被告所為，均係犯刑法第320條第1項之竊盜罪。被告所犯
    如附表所示之竊盜犯行，犯意各別，行為互殊，應予分論併
    罰。復查，被告曾因違反毒品危害防制條例案件，經本院以
    93年度訴字第548號刑事判決判處有期徒刑7月確定，入監執
    行，於94年1月13日縮短刑期執行完畢等情，有臺灣彰化地
    方法院檢察署刑案資料查註紀錄表及臺灣高等法院被告前案
    紀錄表各1份附卷可稽，茲其於5年以內故意再犯本件有期徒
    刑以上之罪，均為累犯，應依刑法第47條第1項之規定，分
    別加重其刑。再按犯人在犯罪未發覺之前，向該管公務員告
    知其犯罪，而不逃避接受裁判，即與刑法第62條規定自首之
    條件相符，不以言明「自首」並「願受裁判」為必要（最高
    法院63年度臺上字第1101號判例、88年度臺上字第877號判
    決意旨參照）。本件被告於附表所示之竊盜犯行未經有偵查
    犯罪職權之機關或個人發覺前，主動向員警坦承竊盜犯行，
    自首而接受裁判，依前開說明，爰依刑法第62條前段規定，
    就其所犯如附表所示之竊盜犯行，均減輕其刑，並分別依法
    先加後減之。爰審酌被告不思循正當途徑獲取所需，任意攫
    取他人財物，輕忽他人之財產法益，且其前已有竊盜及違反
    毒品危害防制條例等前科紀錄，此有臺灣高等法院被告前案
    紀錄表1份可按，並曾因竊盜案件經本院為有罪判決確定，
    素行不佳，暨考量其等行竊之次數，所得之利益、致生危害
    之程度，及其犯罪之手段、動機、目的、生活狀況、智識程
    度與其等迭於警、偵訊中及本院審理時均已坦承一切犯行之
    態度等一切情狀，分別量處如主文所示之刑，並定其應執行
    之刑。
據上論斷，應依刑事訴訟法第452條、第299條第1項前段，刑法
第320條第1項、第47條第1項、第62條前段、第51條第5款，刑法
施行法第1條之1第1項、第2項前段，判決如主文。
本案經檢察官張聖傳到庭執行職務。
中    華    民    國    97    年    9    月    30    日
                     刑事第七庭    法    官  簡璽容
以上正本證明與原本無異。
如不服本判決，應於判決送達後10日內，向本院提出上訴書狀，
上訴書狀應「敘述具體上訴理由」，並按他造當事人之人數附繕
本。「切勿逕送上級法院」。
告訴人或被害人對於判決如有不服具備理由請求檢察官上訴者，
其上訴期間之計算係以檢察官收受判決正本之日期為準。
中    華    民    國    97    年    9    月    30    日
                                   書 記 官  陳錫威
附錄本案論罪科刑法條全文：
中華民國刑法第320條
（普通竊盜罪、竊佔罪）
意圖為自己或第三人不法之所有，而竊取他人之動產者，為竊盜
罪，處5年以下有期徒刑、拘役或5百元以下罰金。
意圖為自己或第三人不法之利益，而竊佔他人之不動產者，依前
項之規定處斷。
前二項之未遂犯罰之。
 附   表
┌──┬────┬────┬─────┬────┬─────┬──────┬─────┬─────┐
│編號│犯罪時間│犯罪地點│ 犯罪方法 │被害人  │犯罪所得  │  查獲情形  │ 所犯法條 │應處之罪刑│
│    │(民國)  │        │          │        │(新台幣)  │            │          │          │
│    │        │        │          │        │          │            │          │          │
├──┼────┼────┼─────┼────┼─────┼──────┼─────┼─────┤
│ 1  │97年4月 │彰化縣員│甲○○騎乘│張富相  │鐵製鐵桶1 │經警於97年4 │刑法第320 │甲○○竊盜│
│    │24日9時 │林鎮山腳│車牌號碼  │        │個 (價值約│月24日13時許│條第1項   │，累犯，處│
│    │許      │路3段21 │TCW-553號 │        │100 元)， │，在彰化縣員│          │有期徒刑│
│    │        │號後方  │輕型機車前│        │已為警查獲│林鎮鎮興里山│          │月。      │
│    │        │        │至左開犯罪│        │並已歸還予│腳路3段81巷 │          │          │
│    │        │        │地點，趁四│        │被害人    │口，因甲○○│          │          │
│    │        │        │下無人之際│        │          │行跡可疑而實│          │          │
│    │        │        │，徒手竊取│        │          │施盤查，其於│          │          │
│    │        │        │置放於該處│        │          │有偵查犯罪職│          │          │
│    │        │        │左方之鐵製│        │          │權之機關或個│          │          │
│    │        │        │鐵桶1個， │        │          │人發覺其此次│          │          │
│    │        │        │並搬至機車│        │          │，主動向承辦│          │          │
│    │        │        │腳踏板上離│        │          │員警坦承竊盜│          │          │
│    │        │        │去後，藏放│        │          │犯行而自首接│          │          │
│    │        │        │在員林鎮山│        │          │受裁判      │          │          │
│    │        │        │腳路3段25 │        │          │            │          │          │
│    │        │        │巷115 號旁│        │          │            │          │          │
│    │        │        │樹叢內    │        │          │            │          │          │
│    │        │        │          │        │          │            │          │          │
├──┼────┼────┼─────┼────┼─────┼──────┼─────┼─────┤
│ 2  │97年5月 │彰化縣員│甲○○騎乘│許孟裕  │金爐1個 ( │經警於97年5 │刑法第320 │甲○○竊盜│
│    │1日12時 │林鎮崙雅│車牌號碼  │        │價值約500 │月2日18時30 │條第1項   │，累犯，處│
│    │許      │巷51之1 │TCW-553號 │        │元)，業已 │分許，在員林│          │有期徒刑│
│    │        │號      │輕型機車前│        │變賣，所得│鎮○○路及山│          │月。      │
│    │        │        │至左開犯罪│        │200元已花 │腳路口 ( 鎮 │          │          │
│    │        │        │地點，趁四│        │用完畢    │興廟前)，因 │          │          │
│    │        │        │下無人之際│        │          │甲○○行跡可│          │          │
│    │        │        │，徒手竊取│        │          │疑而實施盤查│          │          │
│    │        │        │置放於該處│        │          │，其於有偵查│          │          │
│    │        │        │之金爐1個 │        │          │犯罪職權之機│          │          │
│    │        │        │，並搬至機│        │          │關或個人發覺│          │          │
│    │        │        │車腳踏板上│        │          │其此次，主動│          │          │
│    │        │        │離去後，復│        │          │向承辦員警坦│          │          │
│    │        │        │變賣予不知│        │          │承竊盜犯行而│          │          │
│    │        │        │情之資源回│        │          │自首接受裁判│          │          │
│    │        │        │收商      │        │          │            │          │          │
│    │        │        │          │        │          │            │          │          │
├──┼────┼────┼─────┼────┼─────┼──────┼─────┼─────┤
│ 3  │97年5月 │彰化縣員│甲○○騎乘│黃趙蓮葉│三角鐵片1 │經警於97年5 │刑法第320 │甲○○竊盜│
│    │11日12時│林鎮山腳│車牌號碼  │        │塊 (價值約│月14日12時30│條第1項   │，累犯，處│
│    │許      │路3段81 │TCW-553號 │        │2000元)， │分許，在彰化│          │有期徒刑│
│    │        │巷311號 │輕型機車前│        │業已變賣，│縣員林鎮和平│          │月。      │
│    │        │        │至左開犯罪│        │所得800元 │里中山路及靜│          │          │
│    │        │        │地點，趁四│        │已花用完畢│修路口，因林│          │          │
│    │        │        │下無人之際│        │          │家煒行跡可疑│          │          │
│    │        │        │，徒手竊取│        │          │而實施盤查，│          │          │
│    │        │        │置放於該處│        │          │其於有偵查犯│          │          │
│    │        │        │之三角鐵片│        │          │罪職權之機關│          │          │
│    │        │        │1塊，並搬 │        │          │或個人發覺其│          │          │
│    │        │        │至機車腳踏│        │          │此次，主動向│          │          │
│    │        │        │板上離去後│        │          │承辦員警坦承│          │          │
│    │        │        │，復變賣予│        │          │竊盜犯行而自│          │          │
│    │        │        │不知情之資│        │          │首接受裁判  │          │          │
│    │        │        │源回收商  │        │          │            │          │          │
│    │        │        │          │        │          │            │          │          │
├──┼────┼────┼─────┼────┼─────┼──────┼─────┼─────┤
│ 4  │97年5月 │彰化縣員│甲○○騎乘│黃江麗美│資源回收寶│經警於97年5 │刑法第320 │甲○○竊盜│
│    │11日22時│林鎮員東│車牌號碼  │        │特瓶1大袋 │月14日12時30│條第1項   │，累犯，處│
│    │許      │路1段65 │TCW-553號 │        │(價值約300│分許，在彰化│          │有期徒刑│
│    │        │巷50號旁│輕型機車前│        │元)，業已 │縣員林鎮和平│          │月。      │
│    │        │空地    │至左開犯罪│        │變賣，所得│里中山路及靜│          │          │
│    │        │        │地點，趁四│        │40元已花用│修路口，因林│          │          │
│    │        │        │下無人之際│        │完畢      │家煒行跡可疑│          │          │
│    │        │        │，徒手竊取│        │          │而實施盤查，│          │          │
│    │        │        │置放於該處│        │          │其於有偵查犯│          │          │
│    │        │        │門口前之資│        │          │罪職權之機關│          │          │
│    │        │        │源回收寶特│        │          │或個人發覺其│          │          │
│    │        │        │瓶1大袋， │        │          │此次，主動向│          │          │
│    │        │        │得手後變賣│        │          │承辦員警坦承│          │          │
│    │        │        │予不知情之│        │          │竊盜犯行而自│          │          │
│    │        │        │資源回收商│        │          │首接受裁判  │          │          │
│    │        │        │          │        │          │            │          │          │
│    │        │        │          │        │          │            │          │          │
├──┼────┼────┼─────┼────┼─────┼──────┼─────┼─────┤
│ 5  │97年5月 │彰化縣員│甲○○騎乘│曹素端  │金爐1個 ( │經警於97年5 │刑法第320 │甲○○竊盜│
│    │12日22時│林鎮山腳│車牌號碼  │        │價值約700 │月13日9時30 │條第1項   │，累犯，處│
│    │許      │路5段139│TCW-553號 │        │元)，已為 │分許，在彰化│          │有期徒刑│
│    │        │號前    │輕型機車前│        │警查獲並已│縣員林鎮員水│          │月。      │
│    │        │        │至左開犯罪│        │歸還予被害│路2段110 巷1│          │          │
│    │        │        │地點，趁四│        │人        │號附近，因林│          │          │
│    │        │        │下無人之際│        │          │家煒行跡可疑│          │          │
│    │        │        │，徒手竊取│        │          │而實施盤查，│          │          │
│    │        │        │置放於該處│        │          │其於有偵查犯│          │          │
│    │        │        │之金爐1個 │        │          │罪職權之機關│          │          │
│    │        │        │，並搬至機│        │          │或個人發覺其│          │          │
│    │        │        │車腳踏板上│        │          │此次，主動向│          │          │
│    │        │        │離去後，藏│        │          │承辦員警坦承│          │          │
│    │        │        │放在員林鎮│        │          │竊盜犯行而自│          │          │
│    │        │        │浮圳路1段 │        │          │首接受裁判  │          │          │
│    │        │        │100 巷132 │        │          │            │          │          │
│    │        │        │號草叢旁 (│        │          │            │          │          │
│    │        │        │起訴書誤載│        │          │            │          │          │
│    │        │        │為員林鎮浮│        │          │            │          │          │
│    │        │        │圳路1段214│        │          │            │          │          │
│    │        │        │之1號草叢 │        │          │            │          │          │
│    │        │        │內)       │        │          │            │          │          │
│    │        │        │          │        │          │            │          │          │
├──┼────┼────┼─────┼────┼─────┼──────┼─────┼─────┤
│ 6  │97年5月 │彰化縣員│甲○○騎乘│楊勝凱  │金爐1個 ( │經警於97年5 │刑法第320 │甲○○竊盜│
│    │12日23時│林鎮浮圳│車牌號碼  │        │價值約500 │月13日9時30 │條第1項   │，累犯，處│
│    │許      │路1段162│TCW-553號 │        │元)，已為 │分許，在彰化│          │有期徒刑│
│    │        │之1號前 │輕型機車前│        │警查獲並已│縣員林鎮員水│          │月。      │
│    │        │        │至左開犯罪│        │歸還予被害│路2段110 巷1│          │          │
│    │        │        │地點，趁四│        │人        │號附近，因林│          │          │
│    │        │        │下無人之際│        │          │家煒行跡可疑│          │          │
│    │        │        │，徒手竊取│        │          │而實施盤查，│          │          │
│    │        │        │置放於該處│        │          │其於有偵查犯│          │          │
│    │        │        │之金爐1個 │        │          │罪職權之機關│          │          │
│    │        │        │，並搬至機│        │          │或個人發覺其│          │          │
│    │        │        │車腳踏板上│        │          │此次，主動向│          │          │
│    │        │        │離去後，藏│        │          │承辦員警坦承│          │          │
│    │        │        │放在員林鎮│        │          │竊盜犯行而自│          │          │
│    │        │        │浮圳路1段 │        │          │首接受裁判  │          │          │
│    │        │        │214 之1號 │        │          │            │          │          │
│    │        │        │草叢內    │        │          │            │          │          │
│    │        │        │          │        │          │            │          │          │
│    │        │        │          │        │          │            │          │          │
│    │        │        │          │        │          │            │          │          │
├──┼────┼────┼─────┼────┼─────┼──────┼─────┼─────┤
│ 7  │97年5月 │彰化縣員│甲○○騎乘│黃文成  │金爐1個 ( │經警於97年5 │刑法第320 │甲○○竊盜│
│    │12日23時│林鎮浮圳│車牌號碼  │        │價值約700 │月13日9時30 │條第1項   │，累犯，處│
│    │30分許  │路1段425│TCW-553號 │        │元)，已為 │分許，在彰化│          │有期徒刑│
│    │        │號前    │輕型機車前│        │警查獲並已│縣員林鎮員水│          │月。      │
│    │        │        │至左開犯罪│        │歸還予被害│路2段110 巷1│          │          │
│    │        │        │地點，趁四│        │人        │號附近，因林│          │          │
│    │        │        │下無人之際│        │          │家煒行跡可疑│          │          │
│    │        │        │，徒手竊取│        │          │而實施盤查，│          │          │
│    │        │        │置放於該處│        │          │其於有偵查犯│          │          │
│    │        │        │之金爐1個 │        │          │罪職權之機關│          │          │
│    │        │        │，並搬至機│        │          │或個人發覺其│          │          │
│    │        │        │車腳踏板上│        │          │此次，主動向│          │          │
│    │        │        │離去後，藏│        │          │承辦員警坦承│          │          │
│    │        │        │放在員林鎮│        │          │竊盜犯行而自│          │          │
│    │        │        │浮圳路1段 │        │          │首接受裁判  │          │          │
│    │        │        │214 之1號 │        │          │            │          │          │
│    │        │        │草叢內    │        │          │            │          │          │
│    │        │        │          │        │          │            │          │          │
│    │        │        │          │        │          │            │          │          │
├──┼────┼────┼─────┼────┼─────┼──────┼─────┼─────┤
│ 8  │97年5月 │彰化縣員│甲○○騎乘│劉建鴻  │鐵片1塊 ( │經警於97年5 │刑法第320 │甲○○竊盜│
│    │18日22時│林鎮浮圳│車牌號碼  │        │價值約500 │月21日15時許│條第1項   │，累犯，處│
│    │許      │路1段浮 │TCW-553號 │        │元)，業已 │，在彰化縣員│          │有期徒刑│
│    │        │圳南巷  │輕型機車前│        │變賣，所得│林鎮○○路及│          │月。      │
│    │        │113號前 │至左開犯罪│        │120元已花 │浮圳巷口，因│          │          │
│    │        │        │地點，趁四│        │用完畢    │甲○○行跡可│          │          │
│    │        │        │下無人之際│        │          │疑而實施盤查│          │          │
│    │        │        │，徒手竊取│        │          │，其於有偵查│          │          │
│    │        │        │置放於該處│        │          │犯罪職權之機│          │          │
│    │        │        │門口前之鐵│        │          │關或個人發覺│          │          │
│    │        │        │片1塊，得 │        │          │其此次，主動│          │          │
│    │        │        │手後變賣予│        │          │向承辦員警坦│          │          │
│    │        │        │不知情之資│        │          │承竊盜犯行而│          │          │
│    │        │        │源回收商  │        │          │自首接受裁判│          │          │
│    │        │        │          │        │          │            │          │          │
│    │        │        │          │        │          │            │          │          │
├──┼────┼────┼─────┼────┼─────┼──────┼─────┼─────┤
│ 9  │97年5月 │彰化縣員│甲○○騎乘│蔡瑞坤  │鐵片1塊 ( │經警於97年5 │刑法第320 │甲○○竊盜│
│    │23日13時│林鎮建國│車牌號碼  │        │價值約1000│月26日11時許│條第1項   │，累犯，處│
│    │許      │路150巷 │TCW-553號 │        │元)，業已 │，在彰化縣員│          │有期徒刑│
│    │        │34號前  │輕型機車前│        │變賣，所得│林鎮仁美里靜│          │月。      │
│    │        │        │至左開犯罪│        │300元已花 │修路及育英路│          │          │
│    │        │        │地點，趁四│        │用完畢    │口，因甲○○│          │          │
│    │        │        │下無人之際│        │          │行跡可疑而實│          │          │
│    │        │        │，徒手竊取│        │          │施盤查，其於│          │          │
│    │        │        │置放於該處│        │          │有偵查犯罪職│          │          │
│    │        │        │前之鐵片1 │        │          │權之機關或個│          │          │
│    │        │        │塊，並搬至│        │          │人發覺其此次│          │          │
│    │        │        │機車腳踏板│        │          │，主動向承辦│          │          │
│    │        │        │上離去後，│        │          │員警坦承竊盜│          │          │
│    │        │        │復變賣予不│        │          │犯行而自首接│          │          │
│    │        │        │知情之資源│        │          │受裁判      │          │          │
│    │        │        │回收商    │        │          │            │          │          │
│    │        │        │          │        │          │            │          │          │
├──┼────┼────┼─────┼────┼─────┼──────┼─────┼─────┤
│ 10 │97年5月 │彰化縣員│甲○○騎乘│謝乙嬪  │鐵片1塊 ( │經警於97年5 │刑法第320 │甲○○竊盜│
│    │25日23時│林鎮浮圳│車牌號碼  │        │價值約500 │月26日11時許│條第1項   │，累犯，處│
│    │許      │路1段378│TCW-553號 │        │元)，業已 │，在彰化縣員│          │有期徒刑│
│    │        │巷4號前 │輕型機車前│        │變賣，所得│林鎮仁美里靜│          │月。      │
│    │        │        │至左開犯罪│        │150元已花 │修路及育英路│          │          │
│    │        │        │地點，趁四│        │用完畢。  │口，因甲○○│          │          │
│    │        │        │下無人之際│        │          │行跡可疑而實│          │          │
│    │        │        │，徒手竊取│        │          │施盤查，其於│          │          │
│    │        │        │置放於該處│        │          │有偵查犯罪職│          │          │
│    │        │        │門口前之鐵│        │          │權之機關或個│          │          │
│    │        │        │片1塊，得 │        │          │人發覺其此次│          │          │
│    │        │        │手後變賣予│        │          │，主動向承辦│          │          │
│    │        │        │不知情之資│        │          │員警坦承竊盜│          │          │
│    │        │        │源回收商  │        │          │犯行而自首接│          │          │
│    │        │        │          │        │          │受裁判      │          │          │
└──┴────┴────┴─────┴────┴─────┴──────┴─────┴─────┘


司法院資訊處製作；財團法人民間司法改革基金會備份。
